臺灣臺南地方法院刑事判決　　　　　　　 94年度訴字第469號
公　訴　人　臺灣臺南地方法院檢察署檢察官
被　　　告　甲○○　男　33歲.
上列被告因違反槍砲彈藥刀械管制條例案件，經檢察官提起公訴
（九十四年度偵字第六○九號），本院判決如下：
    主  文
甲○○未經許可，持有可發射子彈具有殺傷力之改造手槍，處有
期徒刑壹年陸月，併科罰金新臺幣壹拾貳萬元，罰金部分如易服
勞役，以新臺幣玖佰元（即銀元佰元）折算壹日。扣案之如附
表所示改造手槍壹支及改造子彈壹拾肆顆、制式子彈壹顆，均沒
收。
    事  實
一、甲○○明知非經主管機關許可，不得持有可發射子彈具有殺
    傷力之槍枝及子彈，竟於民國八十五年一月一日至八十五年
    三月七日間某日，在臺南縣新營市，以新臺幣十二萬元（起
    訴書誤載為二十八萬元）之價格，向不詳姓名之成年男子，
    購買如附表所示具有殺傷力之改造手槍一支（含彈匣一個）
    及改造子彈二十四顆（起訴書誤載為十八顆，已擊發一顆，
    另於送鑑驗時經採樣試射九顆，尚餘十四顆）、制式子彈一
    顆（起訴書誤載為七顆）後，即未經許可而持有上開槍彈。
    嗣於九十三年十二月二十七日上午六時許，甲○○在臺南市
    ○區○○路三段二八○巷口與林炳宏發生爭執，持上開改造
    手槍之槍柄毆打林炳宏（傷害部分未據告訴），為警至現場
    處理時，查獲上開改造手槍一支（含彈匣一個）、改造子彈
    二十三顆（送鑑驗時經採樣試射九顆，尚餘十四顆）、制式
    子彈一顆、彈殼一個，而得知上情。
二、案經臺南市警察局第一分局報請臺灣臺南地方法院檢察署檢
    察官偵查起訴。
    理  由
一、上開事實，業據被告甲○○於警詢及偵審中坦承不諱，核與
    證人林炳宏於警詢之證述相符，並有臺南市警察局第一分局
    搜索扣押筆錄暨扣押物品目錄表各一件、查獲照片六張附卷
    可稽及被告持有之上開改造手槍一支（含彈匣一個）、改造
    子彈二十三顆（送鑑驗時經採樣試射九顆）、制式子彈一顆
    、彈殼一個扣案可資佐證。又上開扣案之槍、彈，經送請內
    政部警政署刑事警察局鑑驗結果，認定送鑑改造手槍一支（
    含彈匣一個，槍枝管制編號：0000000000），係
    仿ＢＥＲＥＴＴＡ廠半自動手槍製造之玩具槍，換裝土造金
    屬槍管改造而成之改造手槍，機械性能良好，可擊發適用子
    彈，認具傷力；送鑑改造子彈二十三顆，其中十七顆，均係
    土造子彈（內具直徑約８．０ｍｍ至８．８ｍｍ之土造金屬
    彈頭），採樣六顆試射，均可擊發，認具殺傷力，另外六顆
    ，均係土造子彈（內具直徑約８．９ｍｍ之土造金屬彈殼）
    ，採樣三顆試射，可擊發，認具殺傷力；制式子彈一顆，認
    係口徑０．２２吋之制式子彈，認具殺傷力等情，有內政部
    警政署刑事警察局九十四年四月三日刑鑑字第○九四○○○
    四一四五號槍彈鑑定書一件在卷可稽（見偵查卷第一九至二
    三頁），堪認被告持有之上開槍彈確屬槍砲彈藥刀械管制條
    例所管制之可發射子彈具有殺傷力之改造手槍及子彈。再者
    ，被告曾因煙毒案件，經法院判處有期徒刑三年八月確定，
    於八十四年十一月二十三日縮短刑期假釋出監，並於八十五
    年三月七日執行完畢，此有臺灣高等法院被告全國前案紀錄
    表在卷可按，是被告既僅供稱於八十五年間某日，購得上開
    槍彈持有之，因時間過久，已不記得確定之日期等語，即無
    法確定被告持有上開槍、彈之時間，自應認定被告係於前開
    案件假釋出監後、執行完畢前持有上開槍、彈，不構成累犯
    ，較有利於被告。綜上，本件事證明確，被告犯行洵堪認定
    ，自應依法論科。
二、被告行為後，槍砲彈藥刀械管制條例業於九十四年一月二十
    六日公佈修正第八條第四項規定為，未經許可，持有第四條
    第一項第一款所稱其他可發射金屬或子彈具有殺傷力之各式
    槍砲者，處三年以上十年以下有期徒刑，併科新臺幣七百萬
    元以下罰金。刪除第十一條，並於九十四年一月二十八日生
    效，比較修正前第十一條第四項規定未經許可，持有第四條
    第一項第一款所稱其他可發射金屬或子彈具有殺傷力之各式
    槍砲者，處一年以上七年以下有期徒刑，併科新臺幣七百萬
    元以下罰金，以舊法較有利於被告，是被告未經許可，持有
    其他可發射子彈具有殺傷力之改造手槍一支（含彈匣一個）
    及改造子彈二十四顆（已擊發一顆，另於送鑑驗時經採樣試
    射九顆，尚餘十四顆）、制式子彈一顆，核其所為分別係犯
    修正前槍砲彈藥刀械管制條例第十一條第四項之未經許可持
    有具殺傷力之改造手槍罪及現行槍砲彈藥刀械管制條例第十
    二條第四項之未經許可，持有子彈罪（該條並未修正，故無
    庸為新舊法之比較）。被告以一持有行為，同時持有上開手
    槍及子彈，觸犯構成要件相異之罪名，為想像競合犯，應依
    刑法第五十五條前段之規定，從一重之修正前槍砲彈藥刀械
    管制條例第十一條第四項之未經許可持有具殺傷力之改造手
    槍罪處斷。又被告持有上開具殺傷力槍彈之時間係於八十五
    年一月一日至八十五年三月七日間某日，其後於九十二年間
    因公共危險案件，經法院判處有期徒刑三月確定，於九十二
    年十二月二十三日執行完畢，被告持有上開具殺傷力槍彈之
    行為雖為繼續犯，但其於實施持有行為時，犯罪即已成立，
    故其犯罪行為在上開徒刑執行完畢之前，無從認定對刑罰反
    應力薄弱，與累犯之要件不合，自難論以累犯（最高法院七
    十年台上字第一五二一號判決意旨參照），併予敘明。爰審
    酌被告於目前社會治安因槍枝氾濫而日益惡化之際，猶非法
    持有槍彈，嚴重威脅社會治安，且僅因細故，即以其持有之
    改造手槍之槍柄毆打他人，顯然目無法紀，不宜輕縱，惟參
    酌被告並未持上開槍彈射擊傷人及其持有之槍彈數量、犯罪
    後始終坦承犯行，尚有悔意等一切情狀，量處如主文所示之
    刑，罰金部分並諭知易服勞役之折算標準。扣案如附表所示
    之改造手槍一支（含彈匣一個）及改造子彈十四顆、制式子
    彈一顆，為違禁物，應依刑法第三十八條第一項第一款之規
    定宣告沒收。另內政部警政署刑事警察局於鑑驗時採樣試射
    之改造子彈九顆（見前開鑑驗通知書），及扣案之彈殼一個
    ，現已不具殺傷力，均非屬違禁物，爰不另為沒收之諭知。
據上論斷，應依刑事訴訟法第二百九十九條第一項前段，修正前
槍砲彈藥刀械管制條例第十一條第四項、現行槍砲彈藥刀械管制
條例第十二條第四項，刑法第十一條前段、第二條第一項後段、
第五十五條、第四十二條第二項、第三十八條第一項第一款，罰
金罰鍰提高標準條例第二條，現行法規所定貨幣單位折算新臺幣
條例第二條，判決如主文。
本案經檢察官乙○○到庭執行職務。
中　　華　　民　　國　　94　　年　　6 　　月　　9 　　日
　　　　　　　　　刑事第一庭    審判長  法　官  宋明中
　　　　　　　　　　　　　　　　　　　　法　官  王慧娟
　　　　　　　　　　　　　　　　　　　　法　官　林欣玲
以上正本證明與原本無異。
如不服本判決，應於判決送達後10日內，向本院提出上訴狀。
                                        書記官  黃傳鈞
中　　華　　民　　國　　94　　年　　6 　　月　　14　　日
附錄本案論罪科刑法條全文：
修正前槍砲彈藥刀械管制條例第11條
  未經許可，製造、販賣或運輸第四條第一項第一款所稱其他可
  發射金屬或子彈具有殺傷力之各式槍砲者，處五年以上有期徒
  刑，併科新臺幣一千萬元以下罰金。
  未經許可，轉讓、出租或出借前項所列槍砲者，處三年以上十
  年以下有期徒刑，併科新臺幣七百萬元以下罰金。
  意圖供自己或他人犯罪之用，而犯前二項之罪者，處無期徒刑
  或七年以上有期徒刑，併科新臺幣一千萬元以下罰金。
  未經許可，持有、寄藏或意圖販賣而陳列第一項所列槍砲者，
  處一年以上七年以下有期徒刑，併科新臺幣七百萬元以下罰金
  。
  第一項至第三項之未遂犯罰之。
現行槍砲彈藥刀械管制條例第12條
  未經許可，製造、販賣或運輸子彈者，處1年以上7年以下有期
  徒刑，併科新台幣500萬元以下罰金。
  未經許可，轉讓、出租或出借子彈者，處6月以上5年以下有
  期徒刑，併科新台幣 300 萬元以下罰金。
  意圖供自己或他人犯罪之用，而犯前二項之罪者，處3年以上
  10 年以下有期徒刑，併科新台幣 700 萬元以下罰金。
  未經許可，持有、寄藏或意圖販賣而陳列子彈者，處5年以下
  有期徒刑，併科新台幣300萬元以下罰金。
  第 1 項至第 3 項之未遂犯罰之。
附表：
  ┌──┬─────────────┬───┬─────────────┐
  │編號│扣   押   物   品   名  稱│數  量│備                      考│
  ├──┼─────────────┼───┼─────────────┤
  │ 一 │仿ＢＥＲＥＴＴＡ廠半自動手│壹支。│槍枝管制編號：一一○二一五│
  │    │槍製造之玩具手槍，換裝土造│      │四八八一號。具殺傷力。    │
  │    │金屬槍管改造而成之改造手槍│      │                          │
  │    │（含彈匣壹個）。          │      │                          │
  ├──┼─────────────┼───┼─────────────┤
  │ 二 │改造子彈壹拾肆顆：        │共壹拾│原扣押改造子彈貳拾顆：  │
  │    │1.直徑約８．０ｍｍ至８．８│肆顆。│1.直徑約８．０ｍｍ至８．８│
  │    │　ｍｍ之土造子彈壹拾壹顆。│      │  ｍｍ之土造子彈壹拾柒顆，│
  │    │2.直徑約８．９ｍｍ之土造子│      │  送鑑驗時試射陸顆。均具殺│
  │    │　彈顆。                │      │  傷力。                  │
  │    │                          │      │2.直徑約８．９ｍｍ之土造子│
  │    │                          │      │　彈陸顆，送鑑驗時試射顆│
  │    │                          │      │  。均具殺傷力。          │
  ├──┼─────────────┼───┼─────────────┤
  │ 三 │口徑０．２２吋之制式子彈。│壹顆。│具殺傷力。                │
  └──┴─────────────┴───┴─────────────┘
